【裁判字號】    90,上易,2305
【裁判日期】    900725
【裁判案由】    竊盜
【裁判全文】
臺灣高等法院刑事判決                  九十年度上易字第二三０五號
    上  訴  人
    即  被  告  乙○○
右上訴人，因竊盜案件，不服臺灣桃園地方法院，八十九年度易字第七七三號，中華
民國八十九年五月二十五日第一審判決（起訴案號：臺灣桃園地方法院檢察署八十九
年度偵字第三六二０號）提起上訴，本院判決如左：
    主    文
原判決撤銷。
乙○○結夥三人以上竊盜，處有期徒刑柒月。
    事    實
一、乙○○曾於民國八十六年間因違反麻醉藥品管理條例案件，經臺灣桃園地方法院
    判處有期徒刑三月（尚未執行，不構成累犯），仍不知悔改，復竟結夥徐聰貴（
    俟到案後另行審結）及廖明智（另案提起公訴）等三人，共同意圖為自己不法之
    所有，並基於犯意之聯絡，於八十九年一月四日凌晨一時許，共同至桃園縣楊梅
    鎮高山里二十鄰八之一號之無人居住之「達雅輪胎有限公司」（以下簡稱達雅公
    司）之倉庫，廖明智即自該倉庫外按下開關打開鐵捲門後與徐聰貴一起進入倉庫
    內，乙○○則在外把風，共同竊取達雅公司所有之汽車輪胎三十條，得手後，徐
    聰貴旋於同日上午十一時許，將其中六條輪胎以每條新臺幣一千五百元之價格售
    予在桃園縣楊梅鎮○○路○段八五二號經營「張六和輪胎行」之張堂雲（所故
    買贓物犯行，另案提起公訴），另四條以同一價格出售予新竹縣湖口鄉和興八八
    之一號呂理洲經營之汽車修理廠，嗣於八十九年一月八日下午三時許，因達雅公
    司之負責人甲○○發覺有異後報警偵辦，經警於八十九年一月十五日上午十一時
    許在上開「張六和輪胎行」查獲張堂雲，同年一月二十一日十八時許在于洲汽車
    修理廠查獲呂理洲，並分別起獲徐聰貴所販售之前揭六條輪胎及四條輪胎。
二、案經桃園縣警察局楊梅分局就廖明智、張堂雲（因徐聰貴、乙○○於警訊時未到
    案）部分先行報請臺灣桃園地方法院檢察署檢察官偵查後由該署檢察官就徐聰貴
    、乙○○部分自動檢舉偵查起訴。
    理    由
一、右揭事實，業據被告乙○○坦承不諱，核與廖明智、徐聰貴、呂理洲於偵查中供
    述之情節相符，並經達雅公司負責人甲○○證述無訛，復有贓物認領保管單影本
    一紙附卷可憑，本件事證明確，被告乙○○之犯行堪以認定。
二、核被告乙○○所為，係犯刑法第三百二十一條第一項第四款之結夥三人以上竊盜
    罪（起訴書贅引刑法第三百二十條第一項），被告乙○○與徐聰貴、廖明智之間
    ，有犯意聯絡及行為分擔，均為共同正犯。
三、原審以被告罪證明確，予以論罪科刑，固非無見，惟原判決就被告等結夥三人行
    竊時間誤為八十九年一月六日凌晨，及其行竊所得輪胎分別出售予張堂雲六條、
    呂理洲四條，就呂理洲部分未予記載，均有未洽，被告上訴意旨徒以量刑過重指
    摘原判決不當，固無理由，惟原判決既有上述可議，即無從維持，應予撤銷改判
    ，爰審酌被告之素行、犯罪之動機、手段、所生之危害及犯後態度良好等一切情
    狀，量處如主文第二項所示之刑，以資懲儆。
據上論斷，應依刑事訴訟法第三百六十九條第一項前段、第三百六十四條、第二百九
十九條第一項前段，刑法第二十八條、第三百二十一條第一項第四款，判決如主文。
本案經檢察官鄭龍照到庭執行職務。
中    華    民    國      九十    年      七        月      二十五      日
                            臺灣高等法院刑事第十庭
                                審判長法  官  溫耀  源
                                      法  官  林  銓  正
                                      法  官  黃  金  富
右正本證明與原本無異。
不得上訴。
                                      書記官  江  采  廷
中    華    民    國      九十    年      八        月        一        日
附錄本案論罪科刑法條：
刑法第三百二十一條第四款
犯竊盜罪而有左列情形之一者，處六月以上五年以下有期徒刑：
四、結夥三人以上而犯之者。


司法院資訊處製作；財團法人民間司法改革基金會備份。
